Inventaris van het archief van de Stadhouderlijke Secretarie, (c.1600) 1747-1795
Nationaal Archief, Den Haag
- Stukken waarvan het verband met dit archief niet duidelijk is of die er niet toe behoren, 8
  - Varia, d
    - Belletrie, boekwerken en pamfletten en aantekeningen daarover, 4
      - Godsdienstige liederen, aantekeningen, psalmen, deels gedrukt., Ongedateerd 18e eeuw; 2044; 1 omslag